# 向陈版主求助二个验资的问题?

提问人：homeli 时间：2011-04-24 09:01:37
一、一个内资有限公司，注册资本 2 亿，净资产1.7亿元，个人股占注册资本的10%，现外资欲投资： 1 、以现汇投入 1 亿，其中 5000万作为注册资本，其余 5000 万作资本公积， 2 、然后由全体股东将该资本公积 5000 万转增资本，请问这样做是否符合国家的相关规定？所涉及的税务情况是怎样的？ 二、A公司为某产权交易所上市的股份有限公司，现拟在A股市场上市，会计师需对以前非证券资格所出具的审计报告复核。如果复核结果与审计报告结果差异较大，怎么处理？

回答人：chenyiwei
1 、仅就你所述的情况看，该方案似乎没有明显的不合规之处（如果涉及国有股权的，应确保增资价格不低于经评估的每股净资产值）。 2 、根据复核中发现的具体问题具体分析处理方法。

回答人：chenyiwei
回复 藤椅 lwll 的帖子对于 1 ，应当考虑《关于外国投资者并购境内企业的规定》的影响。谢谢补充。